
Verslag: Werkgroep API Architectuur 2021-02-22

Agenda

_1 Welkom_

Op github is een indeling gemaakt voor de uitwerking van deelonderwerpen.

https://github.com/Geonovum/KP-APIs/tree/master/Werkgroep%20API%20architectuur

_2 Introductie_

Tijdpad voor volgende versie API strategie : 1 juni 2021 start publieke consultatie, 1 mei 2021 aangeven welke onderdelen meegaan
(Dus ook voor hoofdstuk API Architectuur moeten we de komende weken komen tot een versie die gereed is voor consultatie)

_3 API Management vs API Capability_

API Management

Uit de discussie (bij de vragen uit de bijlage):

- Het hoofdstuk/plaatje heeft een nadruk op M2M verkeer,  bv browser en mobile verkeer komen in de afbeelding niet duidelijk tot uitdrukking
- Het heeft de voorkeur om het hoofdstuk algemeen te houden en niet specifieke implementaties te noemen
- Relatie met IAM, suggestie is om bij NORA werkgroep IAM na te gaan wat daar al is uitgewerkt en welke relatie met API daar gezien wordt (aktie Peter)
- GraphQL kan het beste bij toekomstige ontwikkelingen, wordt ook al door andere werkgroepen meegenomen

API Capability model

Uit de discussie

- Frank van Es geeft aan dat dit een verzameling is van relevante concepten (en niet een officieel bestaand model) 


Samenhang API Capability model en API Management

Uit de discussie

- Er is overlap tussen de 2 onderdelen , In het uiteindelijke hoofdstuk is het wenselijk dat stukken op elkaar aansluiten
- Een directe oplossing is nog niet gevonden, voorstel is om klein commitee een concreet voorstel hiervoor te doen


_4 API Architectuur onderwerpen (Ontwikkelingen & Invulling)_

Ontwikkelingen:


* Beveiligingsarchitectuur

Frank van Es geeft aan dat er een overleg is gepland voor de subgroep beveiliging. Er zal specifiek gekeken worden naar de relatie met de ADR extensie
beveiliging

Overige onderwerpen
Uit de discussie: 

* Informatiearchitectuur (relatie/koppeling Datamodel & API)

De besproken voorzet is gecombineerd met het eerdere stuk van Pano Maria (aktie: Peter Haasnoot)  

* Event Driven processen & Notificaties

Hier is nog weinig invulling aan gegeven, Gershon Janssen geeft aan dat er wel ontwikkelingen zijn bij VNG op dit vlak,
voorstel is om een verdiepingssessie te houden in het volgend overleg
 
* Deelnemers subgroepen / indeling onderwerpen

Lijst deelnemers is geactualiseerd
