# Verslag WG Notificeren
**Datum:** 25-6-2026  
**Tijd:** 10:00 - 11:30  
**Locatie:** MS Teams  

## Aanwezig
| Naam                | Organisatie       | Opmerking                 |
| ------------------- | ----------------- | ------------------------- |
| Dennis Passage      | Logius            | vandaag voorzitter        |
| Jeffrey Gortmaker   | Min AenM/DRM      | vandaag notulist          |
| Tim van der Lippe   | Logius            |                           |
| Karl de Boer        | Enable-U          |                           |
| Arnoud Quanjer      | VNG               |                           |
| Ton Donker          | Enexis            |                           |
| Stas Mironov        | Logius            |                           |
| Frank Terpstra      | Geonovum          | Aanwezig tot 11u          |
| Martijn Stoops      | IND               |                           |
| Iwan Westerduin     | Logius            |                           |
| Martin van der Plas | Logius / Geonovum |                           |
| Jorrit Jorritsma    | FDS               | Aanwezig vanaf ca. 10:45u |
| Mohamed Zirar       | IND               | Aanwezig vanaf ca. 11u    |

---

## Mededelingen
- Frank moet eerder weg.
- Arnoud Quanjer sluit bij de werkgroep aan vanuit de VNG.
- Arnoud geeft aan dat Jeanot Bijpost, lid van het oorspronkelijke VNG project Notificatieservices, heeft aangeboden dat traject en de uitkomsten daarvan hier eens toe te lichten. **Is hier behoefte aan?** Ja. **(Actie: Arnoud)**
- RVIG zou een toelichting geven op hoe zij omgaan met notificaties. Dat is vandaag, in tegenstelling tot wat er in de uitnodiging stond, niet gelukt. Volgende keer wel. Dennis spreekt maandag met Cathy Dingemanse.
- Er zou nog een agenda worden rondgestuurd; dat is niet gebeurd. Agenda wordt nu vastgesteld:
  - Frank en Tim geven een terugkoppeling van de sessie Notificeren op de bijeenkomst van het Kennisplatform API’s.
  - Martin heeft een patroon uitgewerkt rondom reliable messaging.
  - Stas heeft gekeken naar Abonneren.
  - Volgende sessie vaststellen.
- Er heeft zich op de bijeenkomst van het kennisplatform nog een geïnteresseerde gemeld. Naam is onbekend. **(Actie: Dennis/Frank)**
- Bij Frank hebben zich deze week nog 2 geïnteresseerden gemeld. Hij geeft de namen door voor uitnodiging volgende keer. **(Actie: Frank)**

---

## Actiepuntenlijst
Zie: [Verslag 21-5-2025.md](https://github.com/Geonovum/KP-APIs) voor acties vorige overleg

| NR        | Actie                                                                                   | Actiehouder  | Status   | Toelichting                                                                                                                         |
| --------- | --------------------------------------------------------------------------------------- | ------------ | -------- | ----------------------------------------------------------------------------------------------------------------------------------- |
| 2025521-1 | Notulen komen op github kennisplatform                                                  | Frank        | gesloten | gedaan                                                                                                                              |
| 2025521-2 | Plaatje van dimensies notificeren                                                       | Frank        | gesloten | wordt gepresenteerd                                                                                                                 |
| 2025521-3 | FDS aangeven welke patronen voor het FDS het meest van belang zijn                      | Gideon       | open     | FDS (nog) niet aanwezig                                                                                                             |
| 2025521-4 | RviG hier uitnodigen om huidige dienst toe te lichten                                   | Dennis       | open     | Contact gehad met RvIG. Volgende overleg in juli pas mogelijk.                                                                      |
| 2025521-5 | Plaatje als CSV/markdowntabel in KP-APIs github zetten                                  | Stas         | gesloten | gedaan: [link](https://github.com/Geonovum/KP-APIs/blob/master/overleggen/Werkgroep%20Notificeren/documenten/vormen_notificeren.md) |
| 2025521-6 | Definities notificeren vastleggen, startpunt VNG documentatie, contact met Arnoud Q     | Mohammed     | gesloten | documentatie gedeeld, contact geweest                                                                                               |
| 2025521-7 | Notificatie architectuurplaat (drawIO) op basis van digilevering plaat delen via github | Stas/Tim     | open     | De platen worden in de week van 30 juni opgefrist en gedeeld.                                                                       |
| 2025521-8 | Een set van 3-4 usecase beschrijvingen maken waaraan we ons werk aan kunnen toetsen     | Jeffrey      | open     | was voor na RVIG                                                                                                                    |
| 2025625-1 | Jeanot Bijpost vragen om VNG-notificatieservices toe te lichten                         | Arnoud       | open     | Jeanot was lid van oorspronkelijk VNG-project; behoefte aan toelichting is uitgesproken                                             |
| 2025625-2 | Naam onbekende geïnteresseerde uit kennisplatform-sessie achterhalen                    | Dennis/Frank | open     | Tijdens bijeenkomst kennisplatform meldde iemand zich, maar naam is onbekend                                                        |
| 2025625-3 | Twee geïnteresseerden doorgeven t.b.v. uitnodiging volgende keer                        | Frank        | open     | Twee personen hebben zich recent gemeld<br>*(Stas: Merijn Hansler al uitgenodigd)*                                                  |
| 2025625-4 | “Dimensies notificeren” toegankelijker delen op GitHub                                  | Frank        | open     | Toegankelijker maken van bestaande visualisatie / uitleg                                                                            |
| 2025625-5 | Presentatie voorbereiden over cloudevents-subscription-standaard                        | Stas         | open     | Mogelijke aansluiting op draft 0.2 van Cloudevents subscription; presentatie na RVIG                                                |
| 2025625-6 | Checken of sessie eind augustus opgenomen kan worden (Teams/Webex)                      | Stas/Dennis  | open     | Vanwege vakantie Stas; opname nodig                                                                                                 |

---

## Terugkoppeling Kennisplatform API’s
Frank en Tim geven een terugkoppeling:

- Frank presenteert een overzicht van de “dimensies van Notificeren” en een grove opzet van de projectaanpak: **metadata – berichtinhoud – functionaliteit – tijd**.  
  => Uitwerking van actiepunt 2025521-2. Frank probeert dit toegankelijker op Github te delen. **(Actie: Frank)**

- Tim bespreekt de categorieën uit het VNG-document. De zaal herkent deze globaal, maar er is verwarring tussen “seintje” en “Gebeurtenis + identificatie (Informatiearm)”. Scenario’s moeten beter worden uitgelegd. Er zijn meer dimensies: Aanbieder/Afnemer, abonnement, etc.

- Jeffrey merkt op dat er een verschil is tussen functionele scenario’s (business) en technische implementatie.

- Karl wijst op wildgroei. Werkgroep zou moeten mappen: welk technisch scenario past bij welk functioneel patroon.

---

## Concept technische uitwerking reliable messaging m.b.v. API’s
Martin presenteert een technisch patroon gebaseerd op o.a. ebMS (met conversation ID) voor **reliable messaging** via API’s.

- Doel: afzender kan aantonen dat bericht is ontvangen.
- Vragen en opmerkingen:
  - Alleen technische laag.
  - Bouwen we ebMS na? Is dit nodig in API-landschap?
  - Karl: AS4 werkt dit volledig uit.
  - Verder bouwen op eDelivery API-standaard? *Toekomstvisie DigiKoppeling is hier van belang.*

**Martin gaat hiermee verder.**

---

## Abonneren
Stas heeft zich verdiept in [**abonneren**](https://github.com/Logius-standaarden/Abonneren):

- Aanvulling nodig op cloudevents-standaard.
- Repo opgezet.
- Concepten besproken: waarom, use cases, technologieën, aanbevelingen.
- Mogelijke aansluiting op cloudevents-subscription standaard (versie 0.2).  
  => Na presentatie Jeanot en RViG, zou hier ook presentatie over gegeven kunnen worden? **(Actie: Stas)**

---

## Rondvraag en volgende meeting
- Stas wil trekkersrol weer meer oppakken (agenda/verslag/onderwerpen bewaken).
- Jeffrey: meer structuur nodig. Voorstellen flow:
  - Use cases bespreken
  - Mappen op scenario’s (na toelichting VNG)
  - Kennis nemen van RVIG-oplossing
  - Identificeren en uitwerken aanvullende technische standaarden/scenario’s

- **Volgende sessie:**  
  Voorstel: 27 augustus of 3 september (10:00 - 12:00)  
  Agendapunten: presentatie RVIG en presentatie VNG

- **Volgende bijeenkomst daarna:**  
  24 september van 10:00 - 12:00

- Stas is eind augustus met vakantie. Vraagt of sessie opgenomen kan worden.  
  **(Actie: Stas/Dennis - check opnemen in Teams of anders Webex)**
