**Verslag: Werkgroep API Architectuur 2020-11-12**



**Agenda**

**1 Welkom**

Op github is een indeling gemaakt voor de uitwerking van deelonderwerpen.

https://github.com/Geonovum/KP-APIs/tree/master/Werkgroep%20Architectuur

**2 Introductie**  

**3 API thema in NORA**

Op de NORA gebruikersdag werd de ambitie genoemd om naast algemene uitgangspunten ook concrete contructie principes op te nemen,
in principe sluit dat mooi aan bij de uitgangspunten van deze werkgroep Architectuur: practische kaders

**4 API Architectuur onderwerpen (Ontwikkelingen & Invulling)**

- Algemeen

Opmerking bij algemene API plaat:
Het EU JRC Rapport
Zie https://ec.europa.eu/jrc/en/publication/eur-scientific-and-technical-research-reports/application-programming-interfaces-governments-why-what-and-how
biedt een variant van de cirkelplaat waar minder nadruk is op de interne API's (geplaatst in 1 kwadrant)

Concept Hoofdstuk indeling
  + 5 Architectuur
    + 5.1 Inleiding
    + 5.2 Typologie van API's
    + 5.3 API Capability model
    + 5.4 API Management
    + 5.5 API's & Datamodellen
    + 5.6 Event Driven Processen & Notificaties
    + 5.7 Beveiligings Architectuur

- API Capability model

  + Kaders moeten nog worden geintegreerd met kader dat bij onderwerp 'api management' is opgesteld;
  + Een eerste mapping hiervoo is gemaakt, resultaat& de vragen hierbij zullen nog met de gehele groep worden gedeeld
  + Uit de discussie kwam vooral de wens om begrippen gelijk te houden zoveel mogelijk, ook is er de mogelijkheid om de plaat aanklikbaar te maken en evt op basis van de plaat 
verschillende specifieke vb invullingen in architectuur schema's 


- Typologie van API's

  + Paragraaf is in principe gereed om definitief te maken

- Informatiearchitectuur (koppeling informatiemodel en API):

  + De subgroep kent momenteel weinig deelnemers
  + Afspraak is om een thema sessie met de hele groep te houden om te bepalen wat we concreet met dit onderwerp kunnen doen in de volgende versie vd API strategie


- Event Driven processen & Notificaties

  + De subgroep kent momenteel weinig deelnemers
  + Voorstel van Ivo is om eerst te participeren in Informatiearchitectuur

- Beveiligingsarchitectuur

  + Er is Afstemming geweest binnen de subgroep, en er is een indeling gemaakt voor de uitwerking

- API Management

  + Dennis de Wit werkt een algemeen bruikbaar kader uit en doet momenteel een eerste review met de mensen die zich hiervoor vorige keer hadden aangemeld

**5 Rondvraag**
  + Ivo heeft een casus in de context van zaakgericht werken die mogelijk ook geschikt is voor de thema sessie




