# Agenda en Verslag 

Agenda en Verslag van de Werkgroep API Design Rules 12 juli 2023 - Online overleg via MS-Teams 14:30 - 15:30 uur. 

## Deelnemers (in de volgorde van het voorstelrondje) 
- Pieter Dijkstra (Kadaster)
- Joost Farla (Kadaster)
- Marcel Tulen (SVB) 
- Alexander Green (Logius)
- Linda van den Brink (Geonovum)
- Martin van der Plas (Logius) 
- Paul dan der Zijden (Gemeente Rotterdam)
- Peter Haasnoot (Logius) 


## Agenda/Verslag

1. Opening, welkom en (voor zover) nodig voorstelrondje  
   - Een voorstelrondje blijkt niet nodig te zijn. 
   
2. Mededelingen
   1. Er is aan de werkgroep gevraagd te adviseren over het gebruik van Engels en Nederlands in de Designrules (ontwerpregels). Hierover is al vaker gesproken. Dit komt op de agenda    voor een volgend overleg. 
   2. Martin licht toe wat de stand van zaken is van het vaststellingsproces van de geomodule. 

3. Update wijzigingen normatieve deel API-designrules  
   1.	Aankondiging API Design Rules 2.0  
       - Martin geeft aan wat de globale stappen zijn die doorlopen moeten worden om tot een versie 2.0.0 te komen.  
   2.	De tijdslijn en mijlpalen voor de API Design Rules 2.0  
       - Martin laat zien wat de tijdslijn is en welke mijlpalen er zijn.  
   3.	Overzicht van de huidige RFC’s en bijbehorende status  
       - Martin laat ook zien welke issues en RFC's onderdeel zijn van de nieuwe release en wat de openstaande punten zijn. Dit is uitgewerkt in de presentatie in deze folder en in https://github.com/Geonovum/KP-APIs/blob/master/overleggen/Werkgroep%20API%20design%20rules/Verslagen/20230712/Wijzigingen%20ADR2.md  
   4.	Verzoek om te participeren / feedback te geven binnen de werkgroep  
       - Er zijn nog onderdelen waarvoor participatie en feedback gewest is. Linda vraagt of er ook een leesbare versie is die makkelijker te reviewen is. Martins geeft aan dat hij dit kan realiseren door openstaande PullRequests te accepteren. Waar mogelijk wordt nog input geleverd. Pieter geeft aan dat het raadzaam is zoveel mogelijk PR's op te nemen in de leesbare versie om zo veel mogelijk feedback te ontvangen.  
   5.	Plannen vervolgoverleg voor vaststelling wijzigingen.  
       - Afgesproken wordt na de zomer een nieuwe werkgroep te organiseren om de wijzigingen formeel goed te keuren vanuit de werkgroep ADR. Martin en Pieter zorgen ervoor dat voor de vakantie nog een uitnodiging hiervoor wordt opgesteld en verstuurd.  

> Zie ook: https://github.com/Geonovum/KP-APIs/blob/master/overleggen/Werkgroep%20API%20design%20rules/Verslagen/20230712/Roadmap%20ADR2.pptx  

5. Update modulaire opbouw designrules  
   1. Beheer nieuwe opzet  
      - Het beheer van de designrules is nog niet belegd. Pieter gaat namens de werkgroep aankaarten bij de stuurgroep in de persoon van Frank Terpstra. Vanuit Logius wordt onderschreven dat er meer aandacht nodig is voor het beheer van de designrules.  

6. Subwerkgroepen
   1. orchestratie-API
      - Joost biedt aan de orchestratiewerkgroep te willen trekken. Martin, Frank en Peter willen met plezier een bijdrage leveren. Er is daarmee genoeg expertise om te starten en te kijken wie er gedurende het proces aanhaken. We spreken dat af om dat op deze manier te doen. We nodigen nog wel actief mensen uit om deel te nemen. Joost levert hiervoor de tekst aan en Pieter stuurt dit rond aan de leden van de werkgroep. Het zou mooi zijn als we al iets kunnen presenteren op de bijeenkomst van het kennisplatform op 6 oktober. De betrokkenheid van de VNG in dit traject vraagt aandacht. 

   2. Filtering 
      - Bij de realisatie van de geomodule is duidelijk geworden dat filtering een groter op zizchzelf staand thema is. Er is een behoefte aan uitwerking hiervan. Afgesproken wordt dat het prima is als Mark Strijker hiermee aan de slag gaat en dat tijdens de totstandkoming mensen kunnen aanhaken. Linda geeft aan dat er vanuit geonovum ook behoefte is aan het uitwerken van filtering. 
   3. beheer en governance - mandaat Kennisplatform
      - Er is behoefte aan duidelijkheid voor het ontwikkelen, vaststellen en beheren van de Api-designrules. Er is nu geen duidelijkheid en dat komt de uniformiteit in de werkprocessen niet ten goede. Pieter neemt dit mee in de communicatie met Frank Terpstra. 

6. Ontwikkelingen Developer.overheid.nl
   1. Testbaarheid
   2. API-scores verhogen
      - Pieter geeft aan dat de ontwikkelingen op developer.overheid.nl een directe relatie hebben met de ApiDesignRules. Bij het testen en scoren van API's blijkt de designrules (en het testen hiervan) verschillend geïnterpreteerd kunnen worden. Het ligt voor de hand dat dit vraagt om verduidelijking en aanpassing van bestaande rules. 

7. Openstaande vragen/verzoeken over bestaande API-designrules:
   1. API-03
      - Omdat Mark Strijker niet aanwezig is, schuift dit agendapunt door naar een volgend overleg. 
   2. Voorschrijven ontsluiten landingspagina zonder autorisatie
      - Duidelijk wordt dat er geen Productowner van de issues is wat prioritering van wensen en het daadwerkelijk oppakken daarvan ingewikkeld maakt. Pieter maakt hiervan een issue aan en dan gaan we kijken hoe het vervolgproces verloopt. (red. zie: https://github.com/Geonovum/KP-APIs/issues/604) 
   
9. Rondvraag, nieuwe ontwikkelingen & wvttk
   - Geen punten. 
 
10. Sluiting

